【裁判字號】    98,易,896
【裁判日期】    981109
【裁判案由】    竊盜等
【裁判全文】
臺灣屏東地方法院刑事判決               98年度易字第896號
公  訴  人  臺灣屏東地方法院檢察署檢察官
被      告  甲○○
                    （另案於臺灣屏東監獄執行）
            乙○○
上列被告等因竊盜案件，經檢察官提起公訴（98年度偵字第4035
、5122、5284、5488、5491、5901號），被告均於準備程序期日
就被訴事實為有罪之陳述，本院裁定改行簡式審判程序，判決如
下：
    主  文
甲○○犯如附表一所示之罪，處如附表一所示之刑，應執行有期
徒刑壹年肆月。
乙○○犯如附表二所示之罪，處如附表二所示之刑，應執行有期
徒刑捌月，如易科罰金，以新臺幣壹仟元折算壹日。
    事 實 及 理 由
一、本院認定被告甲○○、乙○○之犯罪事實、證據及應適用之
    法條，除於事實欄第1 行補充「乙○○於民國93年間因贓物
    案件，經法院判處有期徒刑4 月確定，於94年10月21日縮刑
    期滿執行完畢，猶不知悔改」等語，及於事實(七)刪除「夥同
    不詳成年男子」及「電線1 捆」等語，並於證據部分增列被
    告2 人於本院審理時之自白外，餘均與檢察官起訴書之記載
    相同，茲引用之（如附件）。
二、核被告甲○○起訴書事實(一)、(二)、(三)、(五)所為，均係犯刑法
    第320 條第1 項之普通竊盜罪。按毀越門扇而入室行竊，其
    越入行為即屬侵入住宅，已結合於所犯加重竊盜之罪質中，
    無更行構成侵入住宅罪之理（最高法院27年上字第1887號判
    例意旨參照），故被告甲○○起訴書事實(七)所為，應係犯刑
    法第321 條第1 項第2 款之踰越牆垣竊盜罪，起訴書雖另認
    被告甲○○同犯刑法第306 條第1 項之無故侵入他人建築物
    罪，然依據前揭判例之說明，此部分罪質已含於上開加重竊
    盜之罪質中，無庸另論侵入他人建築物罪，公訴意旨認應另
    論此罪，尚有未合。被告甲○○、乙○○起訴書事實(四)、(六)
    所為，均係犯刑法第320 條第1 項之普通竊盜罪。被告甲○
    ○、乙○○上開起訴書事實(四)、(六)犯行，有犯意聯絡及行為
    分擔，均為共同正犯。公訴意旨雖認被告甲○○就起訴書事
    實(七)之加重竊盜犯行有與不詳成年男子共同為之，惟被告甲
    ○○供稱：該次係單獨犯罪，僅竊取鋁門窗並未竊取電線等
    語（偵字第4035號卷第5 頁），經查，被告甲○○業已供稱
    自己行竊鋁門窗，其是否有共犯及是否另竊他物，就刑責之
    成立並無重大影響，當無特別予以否認之必要，且卷內亦無
    其他證據資料可認被告甲○○有夥同他人犯罪之事實，此部
    分應認被告甲○○之自白為可採，公訴意旨容有誤會，併此
    敘明。又被告乙○○於93年間因贓物案件，經法院判處有期
    徒刑4 月確定，於94年10月21日縮刑期滿執行完畢一節，有
    臺灣屏東地方法院檢察署刑案資料查註紀錄表及臺灣高等法
    院被告全國前案紀錄表各1 份在卷可按，其受徒刑之執行完
    畢，5 年以內故意再犯有期徒刑以上之上述2 罪，皆為累犯
    ，依法均應加重其刑。被告甲○○所犯上開7 罪及被告乙○
    ○所犯前開2 罪，均犯意各別，行為互殊，應分別論罪，合
    併處罰。
三、爰審酌被告2 人之素行，犯罪之動機、目的、手段，正值壯
    年卻不思以正道牟取財物，多次行竊危害人民財產安全，惟
    念其等所竊財物價值不高，被告甲○○竊取價值約新臺幣（
    下同）13萬元之財物，被告乙○○竊取價值11萬元之財物，
    所竊3 輛汽車及鋁門窗均已返還被害人，犯後均坦承犯行，
    態度尚可，學歷皆為國中畢業，智識程度不高，均有年幼子
    女待其撫育，及其等經濟狀況等一切情狀，分別量處如附表
    一、二所示之刑，並定其等應執行之刑，及依被告乙○○之
    資力、地位等節，諭知易科罰金之折算標準。被告2 人用以
    竊取起訴書事實(四)、(六)之鑰匙1 支，為被告乙○○所有，然
    並未扣案，且已丟棄至殺蛇溪中，顯已滅失，業據其等供承
    在卷（警卷第8 頁），爰不為沒收之諭知。
據上論斷，應依刑事訴訟法第273 條之1 第1 項、第299 條第1
項前段、第310 條之2 、第454 條第2 項，刑法第28條、第320
條第1 項、第321 條第1 項第2 款、第47條第1 項、第41條第1
項前段、第51條第5 款，刑法施行法第1 條之1 ，判決如主文。
本案經檢察官李秀玲到庭執行職務
中    華    民    國    98    年    11    月    9     日
                  刑事第二庭    法  官  翁世容
以上正本證明與原本無異。
如不服本判決應於收受判決後10日內向本院提出上訴書狀，並
應敘述具體理由；其未敘述上訴理由者，應於上訴期間屆滿後
20日內向本院補提理由書（均須按他造當事人之人數附繕本）
「切勿逕送上級法院」。
中    華    民    國    98    年    11    月    9     日
                                書記官  賀燕花
附表一：甲○○部分
 ┌───────┬──────────────────┐
 │起訴書事實(一)  │甲○○竊盜，處有期徒刑貳月。        │
 │價值6,000元   │                                    │
 ├───────┼──────────────────┤
 │起訴書事實(二)  │甲○○竊盜，處有期徒刑貳月。        │
 │價值600元     │                                    │
 ├───────┼──────────────────┤
 │起訴書事實(三)  │甲○○竊盜，處有期徒刑貳月。        │
 │價值1,600元   │                                    │
 ├───────┼──────────────────┤
 │起訴書事實(四)  │甲○○共同竊盜，處有期徒刑肆月。    │
 │價值7 萬元    │                                    │
 ├───────┼──────────────────┤
 │起訴書事實(五)  │甲○○竊盜，處有期徒刑月。        │
 │價值1 萬元    │                                    │
 ├───────┼──────────────────┤
 │起訴書事實(六)  │甲○○共同竊盜，處有期徒刑肆月。    │
 │價值4 萬元    │                                    │
 ├───────┼──────────────────┤
 │起訴書事實(七)  │甲○○踰越牆垣竊盜，處有期徒刑捌月。│
 │價值不詳      │                                    │
 └───────┴──────────────────┘
附表二：乙○○部分
 ┌───────┬──────────────────┐
 │起訴書事實(四)  │乙○○共同竊盜，累犯，處有期徒刑伍月│
 │價值7 萬元    │，如易科罰金，以新臺幣壹仟元折算壹日│
 │              │。                                  │
 ├───────┼──────────────────┤
 │起訴書事實(六)  │乙○○共同竊盜，累犯，處有期徒刑伍月│
 │價值4 萬元    │，如易科罰金，以新臺幣壹仟元折算壹日│
 │              │。                                  │
 └───────┴──────────────────┘
附錄法條
刑法第320條第1項
意圖為自己或第三人不法之所有，而竊取他人之動產者，為竊盜
罪，處5 年以下有期徒刑、拘役或5 百元以下罰金。
刑法第321條第1項第2款
犯竊盜罪而有左列情形之一者，處6 月以上、5 年以下有期徒刑
：
二、毀越門扇、牆垣或其他安全設備而犯之者。


司法院資訊處製作；財團法人民間司法改革基金會備份。
